# 可辨认净资产和净资产的区别是什么？

提问人：wufaxian 时间：2020-01-15 01:40:03
讲合并报表，经常提到可辨认净资产，请问这个概念和净资产的概念有什么区别？

回答人：chenyiwei
净资产更强调的是股东权益项目，即股东权益各项目（可能是全部，也可能仅指归母部分）的合计数。
可辨认净资产则更多地是从资产、负债的轧差数来确定的，即被收购方除了商誉以外的其他资产（某些情况下可能剔除递延所得税资产）的公允价值减去负债（某些情况下可能剔除递延所得税负债）的公允价值。

提问人：wufaxian 时间：2020-01-15 16:32:41
非同一控制下的企业合并了。总强调子公司“可辨认净资产”公允价值。为什么要将子公司账面的商誉提出在外呢？

回答人：chenyiwei
子公司自身的商誉在购买对价分摊时不考虑。